臺灣臺北地方法院民事判決
110年度訴字第4844號
原      告  凱基商業銀行股份有限公司


法定代理人  魏寶生  
訴訟代理人  蔣郁瑤  
            潘俐君  
被      告  趙汝德  
上列當事人間請求清償借款事件，本院於民國110年11月24日言
詞辯論終結，判決如下：
    主  文
被告應給付原告新臺幣伍拾萬柒仟貳佰陸拾肆元，及其中新臺幣
肆拾玖萬玖仟陸佰柒拾肆元自民國一百一十年三月三十日起至清
償日止，按年息百分之十五計算之利息。
訴訟費用由被告負擔。
    事實及理由
壹、程序部分：
    本件依兩造間小額循環信用貸款申請書聲明事項第5點，合
    意以本院為第一審管轄法院(見本院卷第11頁、第53頁)，本
    院就本件訴訟有管轄權，合先敘明。
貳、實體部分：
一、原告主張：被告於民國92年9月9日與原告（原名萬泰商業銀
    行，嗣於103年11月25日更名為凱基商業銀行股份有限公司
    ）訂立小額循環信用貸款契約，約定以GEORGE & MARY現金
    卡為工具循環使用，最高借款信用額度為新臺幣（下同）60
    萬元，借款期限為1年，並約定借款利率依年息18.25%固定
    計算，屆期如被告未為反對續約之意思表示並經伊同意者，
    以同一內容及期間繼續延長1年，不另換約，其後每年屆期
    時亦同。如逾期還本或付息，延滯期間利率則按年息20%計
    算。又因修正後銀行法第47條之1第2項規定自104年9月1日
    起，銀行辦理現金卡之利率不得超過年息15%，故自該日起
    利息即以年息15%計算。詎被告未依約履行償還其債務，尚
    欠原告本金49萬9,674元、已到期未收取利息7,390元，及帳
    務管理費200元，共計50萬7,264元未清償，依小額循環信用
    貸款契約第11條約定，債務視為全部到期。為此，爰依消費
    借貸之法律關係，請求被告清償借款等語，並聲明：被告應
    給付原告50萬7,264元，及其中49萬9,674元，自110年3月30
    日起至清償日止，按年息15%計算之利息。爰依消費借貸之
    法律關係，請求被告如數給付等語。並聲明：如主文第1項
    所示。
二、被告則以：伊確實有借款，但伊現在沒有錢可以償還等語為
    辯。
三、本件原告主張之前述事實，業據其提出小額循環信用貸款申
    請書暨契約、利息餘額查詢、交易紀錄一覽表、公司變更登
    記表等件為證（見本院卷第11至43頁），核屬相符，亦為被
    告所不爭執，堪信為真實。
四、按借用人應於約定期限內，返還與借用物種類、品質、數量
    相同之物，民法第478條前段定有明文。本件被告於前揭欠
    款因未依約繳納視為到期後，依首揭民法第478條前段之規
    定，自應負擔返還借款之責任。從而，原告依消費借貸之法
    律關係，請求被告給付如主文第1項所示之本金及利息，為
    有理由，應予准許。
五、訴訟費用負擔之依據：民事訴訟法第78條。
中　　華　　民　　國　　110 　年　　11 　　月　　30 　日
                  民事第七庭  審判長法  官  姜悌文
                                    法  官  溫祖明
　　　　　　　　　　　　　　　　　　法  官  許筑婷
以上正本係照原本作成。
如對本判決上訴，須於判決送達後20日內向本院提出上訴狀。如
委任律師提起上訴者，應一併繳納上訴審裁判費。
中　　華　　民　　國　　110 　年　　11　　月　　30　　日
                                    書記官　林政彬